臺灣臺中地方法院刑事判決　　　　　　　　　　　　 九十一年度交訴字第九三號
　　公　訴　人　臺灣台中地方法院檢察署檢察官
　　被　　　告　乙　○
右列被告因公共危險等案件，經檢察官提起公訴 (九十一年度偵字第六六七六號)本
院判決如左：
    主  文
乙○駕駛動力交通工具肇事，致人受傷而逃逸，處有期徒刑陸月。如易科罰金，以參
佰元折算壹日。
被訴過失傷害部分，公訴不受理。
    事  實
一、乙○曾犯有詐欺及公共危險等前科，其明知飲酒後（尚未達不能安全駕駛動力車
    輛之程度）於民國（下同）九十一年四月二日某時起至同日二十三時三十分止，
    在臺中縣龍井鄉火力發電廠飲酒，酒後竟於翌日凌晨六時十分許，駕駛懸掛車號
    ＦＫ－二六三六號自用小客車（該自用小客車已報廢，車牌原為Ｘ七－五七四八
    號；所懸掛ＦＫ－二六三六號車牌業已註銷，係由陳添進所提供）沿臺中市○○
    路往高速公路方行駛，於行經臺中市○○路與陳平路口即水湳加油站前，適有由
    甲○○所乘騎車號ＪＰＮ－一○八號重型機車，附載其妻李賴鳳玉沿中清路在同
    向前方行駛，乙○竟疏於注意車前狀況，致其所駕駛小客車之前保險桿撞及甲○
    ○騎乘機車後方（小客車車牌並夾於機車），使甲○○及李賴鳳玉人車倒地，並
    使甲○○受有右腳踝擦傷及臀部疼痛等傷害（傷害部分於審理中撤回告訴）、李
    賴鳳玉（過失傷害部分未據告訴）則受有臀部及背部瘀傷等傷害。乙○於肇事後
    見甲○○、李賴鳳玉機車倒地受有傷害，僅短暫停留觀看，非但未報警或下車救
    護傷患，並留於現場等候處理，反而不顧甲○○及李賴鳳玉生命安危，竟另行起
    意迅速駕車逃逸，嗣於同日六時四十五分許逃至臺中市北屯區復華巷二十七號前
    ，因先後撞及丙○○所有住處客廳正面加強牆壁及盧曉雯停於上址所有車號ＳＺ
    Ｃ－三二二號輕型機車後始行停止，為警所查獲。
二、案經甲○○訴由臺中縣警察局第五分局報告檢察官偵查起訴。
    理  由
甲、有罪部分：
一、訊據被告乙○固不否認駕駛懸掛ＦＫ－二六三六號車牌之小客車，於右揭時地先
    後撞及丙○○所有住處客廳正面加強牆壁及盧曉雯停於上址所有車號ＳＺＣ－三
    二二號輕型機車之事實，惟矢口否認有肇事逃逸之犯行，辯稱：伊不知道在加油
    站前有撞到告訴人機車云云。惟查，右揭犯罪事實，業據告訴人甲○○及被害人
    李賴鳳玉指訴綦詳，並經證人丙○○、陳添進、龔永修及崔卓麟於檢察官偵查中
    到庭結證屬實，並有道路交通故調查報告表、現場照片、舉發違反道路交通事管
    理事件通知單、酒精濃度測試報告表、行政院國軍退除役管兵輔導委員會臺中榮
    民總醫院診斷證明書、肇事現場圖、機車損毀照片等附卷可稽。另參以上開證人
    李游嵐到庭證稱：白色自用小客車由中清路往高速公路方向行駛，撞到一輛機車
    後，機車倒下後騎士被機車壓住有位年青人跑過去拉起機車，白色車子停留約二
    十秒後倒車向左轉揚長而去，汽車車牌沒有看到，但記得是乙○所駕駛此款式的
    汽車等語；核與證人龔永修及崔卓麟分別所結證稱：乙○的車牌是夾在甲○○的
    機車後面輪子，處理第一現場時未發現車牌，到第二現場時發現乙○所駕自用小
    客車的前車牌不見了，事後甲○○才拿一塊車給我們等語；告訴人甲○○、被害
    人李賴鳳玉所指訴：乙○的前保險桿撞到我的機車，有人寫下肇事車子的號碼給
    我，並寫一張紙條及行動電給我，我有交給警察。乙○的車子撞到機車後，車牌
    夾在機車的後面等語；又被告復不否認認駕駛懸掛ＦＫ－二六三六號車牌之小客
    車，於右揭時地先後撞及丙○○所有住處客廳正面加強牆壁及盧曉雯輕型機車之
    事實，凡此，在在足以証明被告確於右揭時地駕駛小客車撞擊告訴人機車致其受
    傷之事實，已甚灼然。所辯無非卸責之詞，不足採信。按汽車駕駛人駕駛汽車肇
    事致人受傷或死亡，應即採取救護或其他必要措施，並向警察機關報告，不得駛
    離或逃逸，道路交通管理處罰條例第六十二條定有明文。本件被告駕駛車輛撞擊
    告訴人致其人車倒地，衡情被害人非死即傷，被告當有此認識，其竟未採取救護
    或其他必要措施，並向警察機關報告，是被告肇事逃逸之犯行，堪以認定。
二、核被告所為係犯刑法第一百八十五條之四之肇事逃逸罪。爰審酌被告肇事後更棄
    被害人於不顧，其罪行甚重，惟念其犯罪後業與被害人達成和解，賠償其損害，
    ，取得被害人諒解，犯罪後態度尚稱良好等一切情狀，從輕量處如主文所示之刑
    ，並諭知易科罰金之折算標準。
乙、不受理部分：
一、公訴意旨另以：被告於右揭時地駕駛車號ＦＫ－二六三六號自用小客車沿臺中市
    ○○路往高速公路方行駛，於行經臺中市○○路與陳平路口即水湳加油站前，適
    有由甲○○所乘騎車號ＪＰＮ－一○八號重型機車，附載其妻李賴鳳玉沿中清路
    在同向前方行駛，乙○竟疏於注意車前狀況，致其所駕駛小客車之前保險桿撞及
    甲○○騎乘機車後方，使甲○○及李賴鳳玉人車倒地，並使甲○○受有右腳踝擦
    傷及臀部疼痛等傷害，因認被告犯有刑法第二百八十四條第一項前段之過失傷害
    罪等語。
二、按告訴乃論之罪，其告訴人於第一審辯終結前，得撤回其告訴；又告訴經撤回者
    ，應諭知不受理之判決，刑事訴訟法第二百三十八條第一項、第三百零三條第三
    款分別定有明文。經查本件被告劉譯棋上開犯行經檢察官以刑法第二百八十四條
    第一項前段之過失傷害罪提起公訴，依同法第二百八十七條前段規定係屬告訴乃
    論之罪，茲據告訴人甲○○業於辯論終結前撤回其告訴，有審判筆錄在卷可稽，
    依前開規定，爰諭知不受理之判決。
丙、據上論斷，應依刑事訴訟法第二百九十九條第一項前段、第三百零三條第三款、
    第三百零七條、刑法第一百八十五條之四、第四十一條第一項、罰金罰鍰提高標
    準條例第二條，判決如主文。
中      華      民      國    九十一    年      七      月     十一     日
                                    臺灣臺中地方法院交通法庭
                                        法  官  許金樹
右正本證明與原本無異。
如不服本判決，應於判決送達後十日內向本院提出上訴狀( 應附繕本 )，上訴於臺灣
高等法院臺中分院。
                                        書記官
中      華      民      國    九十一    年      七      月     十一     日
附錄論罰科刑法條：
刑法第一百八十五條之四：
駕駛動力交通工具肇事，致人死傷而逃逸者，處六月以上五年以下有期徒刑。
